臺灣板橋地方法院刑事判決　　　　　　　 96年度訴字第963號
公　訴　人　臺灣板橋地方法院檢察署檢察官
被　　　告　丙○○
　　　　　　　　　　　(
上列被告因搶奪案件，經檢察官提起公訴（九十六年度偵字第二
九九七號、第五二○六號），於被告為有罪之陳述後，本院合議
庭裁定由受命法官獨任依簡式審判程序審理，茲判決如下：
    主  文
一、丙○○意圖為自己不法之所有，而搶奪他人之動產，累犯，
    處有期徒刑玖月。
二、丙○○意圖為自己不法之所有，而搶奪他人之動產，累犯，
    處有期徒刑捌月。
三、丙○○意圖為自己不法之所有，而搶奪他人之動產，累犯，
    處有期徒刑捌月。
四、丙○○意圖為自己不法之所有，而搶奪他人之動產，累犯，
    處有期徒刑玖月。
五、丙○○意圖為自己不法之所有，而搶奪他人之動產，累犯，
    處有期徒刑玖月。
六、丙○○意圖為自己不法之所有，而搶奪他人之動產，累犯，
    處有期徒刑捌月。
七、丙○○意圖為自己不法之所有，而搶奪他人之動產，累犯，
    處有期徒刑捌月。
八、丙○○意圖為自己不法之所有，而搶奪他人之動產，累犯，
    處有期徒刑柒月。
九、以上宣示之有期徒刑，應執行有期徒刑伍年。
    事  實
一、丙○○前因搶奪案件，經本院以九十三年度訴字第三八一號
    判處有期徒刑一年確定，甫於民國九十五年六月二十三日執
    行完畢。詎猶不知悛悔，因染有毒癮需款購毒施用，竟基於
    為自己不法之所有之意圖，自九十五年十二月九日起至九十
    六年一月二十五日止，在臺北縣蘆洲市、三重市及臺北市等
    地，連續搶奪路人財物八次，其方式均係以騎乘其所有車牌
    號碼為之Ｍ九Ｊ─○七三號重型機車駛近被害人，趁被害人
    不備之際，出手搶奪被害人身上之皮包等物後加速駛離逃逸
    ，其搶奪之時間、地點、被害人及搶奪物品等均詳如附表所
    示。嗣於九十六年一月二十五日十九時十分許，再次搶奪如
    附表編號八所示財物得手後，旋為路人張丁權自後追趕至臺
    北縣蘆洲市○○路二八三號前而報警查獲，並自其身上起出
    甲○○遭搶之手提包乙只及其內財物，再經其帶同警察至位
    於臺北縣蘆洲市○○街一九三巷三八弄十號七樓住處內，扣
    得戊○○前遭搶奪之全民健康保險卡、華南銀行金融卡、彰
    化銀行金融卡、好樂迪ＫＴＶ威力卡、Natural story 會員
    卡各乙張、鑰匙乙串等物、丁○○遭搶之行動電話機乙具與
    壬○○遭搶之行動電話機乙具；復於九十六年二月二日十二
    時許帶同警察再次至其上址住處搜索，起獲庚○○遭搶之行
    動電話機乙具。
二、案經己○○、戊○○及辛○○訴由臺北縣政府警察局蘆洲分
    局移送臺灣板橋地方法院檢察署檢察官偵查起訴。
    理  由
一、犯罪事實之認定：上揭犯罪事實及查獲過程，業據被告丙○○於警詢、偵查及本院審理中均自白不諱，核與告訴人己○○、戊○○、辛○○於警詢中之指訴、被害人甲○○、壬○○、庚○○、乙○○、丁○○於警詢中之供述及在場目睹被
    告搶奪被害人甲○○行為與協助加以逮捕之證人黃慶隆、張
    丁權於警詢中之供述均為合致，堪信被告前開自白應與事實
    相符。此外，復有卷附被害人出具之贓物認領保管單五紙、
    現場監視錄影之翻攝相片十五幀與攝有行為現場、作案工具
    、查獲及扣得贓物情形之相片等可資佐證，本件事證已臻明
    確，被告如事實欄所載之犯行足以認定，應予依法論科。
二、論罪科刑之法律適用：
  (一)核被告八次搶奪他人財物之行為，均係犯係犯刑法第三百二
    十五條第一項之搶奪罪。其以八次行為分別犯上開八罪，侵
    害不同之財產法益，應予分論併罰。又被告前因搶奪案件，
    經本院以九十三年度訴字第三八一號判處有期徒刑一年確定
    ，甫於九十五年六月二十三日執行完畢，此有臺灣高等法院
    被告前案紀錄表附卷足參，其於有期徒刑執行完畢後五年以
    內故意再犯本件最重本刑為有期徒刑以上之罪，均為累犯，
    應各依刑法第四十七條第一項之規定加重其刑。
  (二)爰審酌被告有前述犯罪執行紀錄，素行不佳，學歷為國民中
    學畢業（參被告警詢筆錄教育程度欄之記載），智識程度並
    無較一般人明顯不足之情形，於前案搶奪案件甫經執行完畢
    未久，竟又為本件相同犯行，顯見並無悛悔之意，惡性匪淺
    ，所搶得之物品價值雖非甚鉅，惟其年富力壯，竟不思憑己
    力謀生，僅為滿足其毒癮之需而為搶奪犯行，並專以獨行之
    人為搶奪對象，足以造成一般民眾之恐懼，嚴重危害社會安
    全，然在偵審中能直承犯行，犯後態度尚非不佳，並被害人
    因已否取回失物致受損害程度亦有輕重差異等一切情狀，量
    處如主文所示之刑，並定其應執行之刑，以資儆懲。
據上論斷，應依刑事訴訟法第二百七十三條之一第一項、第二百
九十九條第一項前段，刑法第三百二十五條第一項、第四十七條
第一項、第五十一條第五款，判決如主文。
本案經檢察官曾文鐘到庭執行職務。
中　　華　　民　　國　　96　　年　　4 　　月　　12　　日
                  刑事第十一庭  法　官  楊博欽
以上正本證明與原本無異
如不服本判決應於送達後十日內向本院提出上訴狀
                                書記官　李慈容
中　　華　　民　　國　　96　　年　　4 　　月　　12　　日
附錄本案論罪科刑法條全文：
中華民國刑法第三百二十五條
  意圖為自己或第三人不法之所有，而搶奪他人之動產者，處六
  月以上五年以下有期徒刑。
  因而致人於死者，處無期徒刑或七年以上有期徒刑，致重傷者
  ，處三年以上十年以下有期徒刑。
  第一項之未遂犯罰之。
〈附表〉：
 ┌──┬─────┬─────┬───┬───────────┬─────┐
 │編號│ 時    間 │ 地    點 │被害人│  被 告 搶 得 財 物   │論罪科刑  │
 ├──┼─────┼─────┼───┼───────────┼─────┤
 │ 一 │95年12月 9│臺北縣蘆洲│己○○│手提包1 只（內有身分證│如主文第一│
 │    │日上午9 時│市○○街20│      │、健保卡、兆豐銀行、國│項        │
 │    │5 分許    │7 巷1 號前│      │泰銀行信用卡、郵局提款│          │
 │    │          │          │      │卡各1 張、郵局存摺2 本│          │
 │    │          │          │      │、摩托羅拉手機1 支、印│          │
 │    │          │          │      │章4 顆、鑰匙1 串、現金│          │
 │    │          │          │      │12,800元等物）。      │          │
 ├──┼─────┼─────┼───┼───────────┼─────┤
 │ 二 │96年1月2日│臺北縣蘆洲│壬○○│皮包1只（內有BENQ手機 │如主文第二│
 │    │下午19時  │市○○○街│      │1支、現金300元、女用化│項        │
 │    │45分許    │與重陽街口│      │妝包等物）。          │          │
 ├──┼─────┼─────┼───┼───────────┼─────┤
 │ 三 │96年1月2日│臺北市大南│庚○○│皮包1只（內有現金5000 │如主文第三│
 │    │下午21時40│路與後港街│      │元、摩托羅拉手機1支、 │項        │
 │    │分許      │口        │      │健保卡、提款卡等物）。│          │
 ├──┼─────┼─────┼───┼───────────┼─────┤
 │ 四 │96年1月5日│臺北縣蘆洲│辛○○│皮包1只（內有現金4萬  │如主文第四│
 │    │下午16時  │市○○路37│      │3000元、身分證、護照、│項        │
 │    │30 分許   │巷22號前  │      │行動電話2支、數位相機 │          │
 │    │          │          │      │1台等物）。           │          │
 ├──┼─────┼─────┼───┼───────────┼─────┤
 │ 五 │96年1月9日│臺北縣三重│乙○○│皮包1只（內有行動電話 │如主文第五│
 │    │下午20時  │市○○街57│      │1支、現金100元、身分證│項        │
 │    │15分許    │巷29號前  │      │一健保卡等物          │          │
 ├──┼─────┼─────┼───┼───────────┼─────┤
 │ 六 │96年1月22 │臺北縣三重│丁○○│皮包1只（內有現金1萬  │如主文第六│
 │    │日下午19時│市○○街11│      │5000元、摩托羅拉手機1 │項        │
 │    │30分許    │號前      │      │支。                  │          │
 ├──┼─────┼─────┼───┼───────────┼─────┤
 │ 七 │96年1 月24│臺北縣三重│戊○○│手提包1 只（內有化妝包│如主文第七│
 │    │日下午7 時│市○○路 1│      │1 只、身分證、機車駕照│項        │
 │    │40分許（報│段與大勇街│      │、健保卡、華南銀行、彰│          │
 │    │告書誤載為│口        │      │化銀行提款卡、好樂迪KT│          │
 │    │95年）    │          │      │V 威力卡、NATURAL STOR│          │
 │    │          │          │      │Y 會員卡各1 張、鑰匙 1│          │
 │    │          │          │      │串、現金3,000 元等物）│          │
 │    │          │          │      │。                    │          │
 ├──┼─────┼─────┼───┼───────────┼─────┤
 │ 八 │96年1 月25│臺北縣蘆洲│甲○○│手提包1 只（內有皮包 1│如主文第八│
 │    │日下午7 時│市○○街與│      │只、現金7,800 元、三星│項        │
 │    │10分許    │重陽一街口│      │牌手機1 支、上海銀行存│          │
 │    │          │          │      │簿1 本、信用卡2 張、身│          │
 │    │          │          │      │分證1 張等物）。      │          │
 └──┴─────┴─────┴───┴───────────┴─────┘
